---
title: "Задание 3, домашняя работа 5.7 Доверительные интервалы"
output:
  html_document:
    df_print: paged
---

В файле experiment.csv сохранены результаты эксперимента, описанного в задаче 1. Данные представляют собой последовательности из 0 и 1, где 1 соответствуют людям, которые захотели выбрать кофе с измененным дизайном этикетки, а 0 - людям, которые не захотели. Описание данных:

test: результаты по тестовой группе (людям предлагали кофе с новым дизайном этикетки); control: контрольная группа (людям предлагали кофе со старым дизайном этикетки).

Загрузите в R данные из файла experiment.csv с помощью функции read.csv().

```{r}
dataFrame <- read.csv(file.choose())
```

Постройте в R 90%-ный доверительный интервал для доли людей, которые захотели купить кофе, в тестовой группе. Проинтерпретируйте полученный доверительный интервал. В решении приведите используемый код, границы доверительного интервала и текст с интерпретацией.

```{r}
test <- sum(dataFrame$test)

total <- length(dataFrame$test)

library(DescTools)

BinomCI(test, total, conf.level = 0.9)
```
*Тут мы видим нижнюю границу оверительного интервала 0.55, доля конверсии 0.577, верхняя граница интервала 0.602*


Постройте в R 90%-ный доверительный интервал для доли людей, которые захотели купить кофе, в контрольной группе. Проинтерпретируйте полученный доверительный интервал. В решении приведите используемый код, границы доверительного интервала и текст с интерпретацией.

```{r}
cont <- sum(dataFrame$control)

total_c <- length(dataFrame$control)

BinomCI(cont, total_c, conf.level = 0.9)
```
*Тут мы видим нижнюю границу доверительного интервала 0.43, доля конверсии 0.46, верхняя граница интервала 0.49*

Сравните полученные доверительные интервалы для тестовой и контрольной группы. Можно ли на основании полученных результатов сделать определенный вывод о том, что новый дизайн этикетки лучше (привлекает больше потенциальных покупателей)? Приведите ваши выводы и объяснения.

*Определенно да. Интервалы контрольной и тестовой группы не пересекаются, тестовая группа показывает большую конверсию - вывод: новый дизайн привлекает больше покупателей.*

Выполните пункты 1-3 в Python. Изменились ли ваши выводы относительно полезности нового дизайна этикетки? Приведите код, результаты и текст с выводами.

*Тут перхожу назад в юпитер*

